Peterson Raphael Golfredo Matos

peterson.golfredo@gmail.com

Luis Damasco Penna, 65, Caneleira, Santos - SP 013-99165-4046 / 013 3321-3860

Analista de Sistemas Sênior

Analista de Sistemas Sênior, experiência de 16 anos no desenvolvilmento e manutenção de sistemas, web sites, aplicativos para dispositivos móveis, windows services e web services.

Participação em projetos no *Tribunal de Justiça de São Paulo* e para empresas de grande porte como *Johson's*, *Nestlé*, *Ericsson*, *Natura*, *Pfizer*, *Allianz*, *Monsanto e Usiminas*.

Formação

USP - Universidade de São Paulo

MBA em Gestão de Projetos, 2019 - 2020 (Em andamento)

FIAP - Faculdade de Informática e Administração Paulista

Análise e Desenvolvimento de Sistemas, 2017 - 2018

UNIP - Universidade Paulista

Ciências da Computação, 2006 - 2009

Habilidades

Mobile

Android, IOS, Xamarim

Cloud

Windows Azure, Amazon AWS, Google Cloud Platform

Programação

DevOps, ASP.NET Core, C#, Web API, Entity Framework, SignalR, WCF, VB.NET, T-SQL, Java, Kotlin, Objective-C, NodeJS, ASP, PHP, HTML, JavaScript, XML, JSON, CSS,

Banco de Dados

SQL Server, Oracle, MySQL, PIMS, PostgreSQL

Bibliotecas

Bootstrap, Angular, VueJS, React, JQuery, Kendo UI, DevExpress, DevExtreme, Highcharts

Sistema Operacional

Windows, Linux, Unix, Solaris

Experiência Profissional

Usiminas

Cubatão, 2013 - Atual

Desenvolvimento do Sistema de Gestão da Engenharia utilizando Web API, SQL Server, Primavera e SQL Server Integration Services.

Modelagem da base de dados do portal chão de fábrica utilizando SQL Server Analysis Services e desenvolvimento do novo sistema de paradas.

Automação dos componentes e relatórios da coleta de informações do <u>PIMS</u> utilizando o framework da <u>OSIsoft</u>.

Arquitetura e desenvolvimento do sistema de exibição das câmeras de segurança das plantas de Cubatão e Ipatinga.

Criação do sistema de tracking do Laminador de Chapas Grossas utilizando Web API e SignalR.

Monsanto

São Paulo, 2012-2013

Desenvolvimento e manutenção para sistemas de KPI, geração de relatórios e gráficos.

Manutenção de web services e programção Front End das telas do sistema de KPI.

Modelagem de dados e manutenção de Stored Procedures em SQL Server.

Tribunal de Justiça de São Paulo

São Paulo, 2012

Levantamento de requisitos para casos de uso em UML para o sistema de apontamento biométrico.

Desenvolvimento e manutenção dos relatórios do sistema de apontamento biométrico.

Exportação de relatórios e gráficos utilizando Report Viewer, T-SQL, C# e NHibernate.

Allianz

São Paulo, 2011 - 2012

Atuação no pool de projetos do departamento de TI, desenvolvimento e manutenção do projetos Vida, Auto e Transporte.

Geração de componenetes para validação dos dados utilizando C#, Reflection e XML.

Desenvolvimento de Web Sevirces e Windows Services e para coleta de dados.

Programação de Stored Procedures em Oracle para exportação de relatórios utilizando Report Viewer.

Criação de serviços SOA utilizando WCF para sistemas web e desktop.

Geo Eventos

São Paulo, 2010 - 2011

Programação Front End e Back do sistema administrativo do departamento de PMO.

Implementação de autenticação personalizada no sistema de Pipeline da GEO.

Criação de componenetes em JavaScript para geração de gráficos e relatórios web.

Ericsson

São Paulo, 2009 - 2010

Migração do sistema de apontamento desktop para web utilizando ASP.NET e SQL Server.

Exportação de relatórios e gráficos utilizando Report Viewer.

Criação da camada ORM via Entity Framework para persistência de dados.

Tribo Interactive

São Paulo, 2006 - 2009

Implementação de rotina para cache de imagens no concurso cultural "O Bebê Johnson's".

Geração de templates e desenvolvimento de rotinas para envio de newsletters da Johnson's.

Desenvolvimento de web service para consulta de produtos no site Neutrogena.

Manutenção do sistema de autenticação no portal Nestlé Faz Bem.

Projetos

Alguns projetos que tive prazer de participar como Analista/Programador:

Neutrogena: https://www.neutrogena.com.br/

Neutrogena é produzido pelos melhores dermatologistas para promover a você a pele

perfeita.

Adoro Maquiagem: https://www.natura.com.br/

Portal de maquiagem da Natura com tutoriais, apresentação de produtos e troca de dicas, comentários e vídeos das próprias usuárias.

Johnson's Baby: https://www.johnsonsbaby.com.br/

Criado para as mamães e papais tirarem dúvidas e aprenderem sobre os cuidados com o bebê.

Nestlé Faz Bem: https://www.nestle.com.br/

Tudo sobre marcas e produtos, matérias sobre nutrição e ferramentas que ajudam você a levar uma vida mais leve e saudável.

CERTIFICADOS

FIAP

São Paulo, 2017 - 2018

Profissional em Desenvolvimento de Aplicativos Móveis.

Profissional em Empreendedorismo Digital e Gestão de TI.

Profissional em Web 2.0 Developer and Designer.

Profissional em Análise de Sistemas e Prototipagem de Web.

CURSOS EXTRACURRICULARES

BF BIZ - 2013

6235A Implementing and Maintaining MSS Integration Services 6234A Implementing and Maintaining MSS Analysis Services

KA Solution - 2007

2124 Programming with C# 2310 Developing Microsoft ASP.NET Web Applications Using VS .NET

INFORMAÇÕES ADICIONAIS

Atualmente estudando Arduino e Raspberry Pi.

Tenho disponibilidade para viagens e mudança de cidade.

Curriculum Online: https://nozreteq.github.io